# 请教关于A+H的账务处理

提问人：chenyiwei 时间：2010-12-28 13:50:30
这个交易的背景恐怕会很复杂，如果单纯就你提供的信息看，从某公司的合并报表角度，该交易的本质似乎是对H公司的投资入股（是否取得对H公司的控制权从而构成企业合并，以及是否属于同一控制下的合并还是非同一控制下的合并，是另外一个需讨论的问题，但这里没有足够的背景资料）。在某公司的个别报表层面，是以A公司的股权增资投入该全资子公司，按投资准则和非货币性交换准则处理。（这里仅仅是很初步的分析，因为你提供的信息很有限）

回答人：chenyiwei
这个交易的背景恐怕会很复杂，如果单纯就你提供的信息看，从某公司的合并报表角度，该交易的本质似乎是对H公司的投资入股（是否取得对H公司的控制权从而构成企业合并，以及是否属于同一控制下的合并还是非同一控制下的合并，是另外一个需讨论的问题，但这里没有足够的背景资料）。在某公司的个别报表层面，是以A公司的股权增资投入该全资子公司，按投资准则和非货币性交换准则处理。（这里仅仅是很初步的分析，因为你提供的信息很有限）

回答人：chenyiwei
回复 藤椅 tenroy 的帖子从你补充的信息看，如果没有特殊情况，该交易在某公司的合并报表层面将体现为对H公司的非同一控制下合并。（可能同时涉及在不丧失控制权的前提下部分处置子公司A的股权）。在个别报表层面，对于转出的A公司的原帐面成本，实际上是合并H公司的对价，可按非同一控制下形成长期股权投资的原则处理。（全资子公司是为了这个交易的目的新设的壳公司，本身没有经济实质），